臺灣高等法院刑事判決　　　　　　　　 94年度上訴字第239號
上　訴　人
即　被　告　甲○○
上列上訴人因被告毒品危害防制條例案件，不服臺灣基隆地方法
院93年度訴字第331號，中華民國93年11月30日第一審判決（起
訴案號：臺灣基隆地方法院檢察署93年度毒偵字第597號），提
起上訴，本院判決如下：
    主  文
上訴駁回。
    事實及理由
一、本案經本院審理結果，認第一審判決以上訴人即被告甲○○
    基於施用第一級毒品海洛因、第二級毒品安非他命之概括犯
    意，自九十三年三月廿幾日起至九十三年三月卅日晚間八時
    許回溯前廿四小時內某一時點止，在基隆市不詳址之不詳友
    人家中及其他台灣地區不詳地點，以玻璃瓶燒烤方式施用混
    合於玻璃瓶內之海洛因、安非他命，共計施用三次。嗣於九
    十三年三月卅日晚間八時許，在台北縣汐止市○○街口為警
    通緝查獲，並扣得其所有預備施用之安非他命壹包（毛重零
    點肆公克）。被告於原審坦承犯行，且其尿液經鑑定確呈嗎
    啡、甲基安非他命陽性反應。認被告所為，係犯（修正後）
    毒品危害防制條例第十條第一項、第二項施用第一級、第二
    級毒品罪。其施用前之持有海洛因、安非他命之低度行為應
    為施用之高度行為所吸收，不另論罪。被告前後共三次之施
    用海洛因、安非他命之行為，時間緊接，所犯各係構成要件
    相同之罪名，顯基於概括犯意為之，為連續犯，以一罪論，
    並應依刑法第五十六條之規定加重其刑。雖僅起訴被告施用
    一次海洛因、安非他命之犯行，然其餘犯行既與已起訴部分
    具連續犯裁判上一罪之關係，自應一併審究。被告所犯前開
    二罪，係以一行為同時觸犯之（卷附法務部調查局九十三年
    七月廿三日調科壹字第０九三００二七六九００號函表示海
    洛因、安非他命有可能以玻璃吸食器同時施用，故被告辯稱
    同時施用該二毒品，自可採信），為想像競合犯，依刑法第
    五十五條之規定從較重之毒品危害防制條例第十條第一項處
    斷。且被告為累犯。並審酌被告前科累累、品行不佳（此有
    本院被告全國前案紀錄表可稽）、已因施用毒品經二次觀察
    勒戒、一次強制戒治之處分完畢猶犯同罪行、其對毒品顯已
    具相當之依賴性、其施用毒品之頻率及次數、其係以藥性相
    反之海洛因、安非他命一起施用，足見其施用毒品之慣性及
    依賴性均極強，施用之量亦較其他一般毒品人口為大，對其
    生命、身體健康危害至鉅，自不得量以輕刑以縱放其續行輕
    賤己之生命等一切情狀，判處被告「甲○○連續施用第一級
    毒品，累犯，處有期徒刑壹年，扣案之第二級毒品安非他命
    壹包（毛重零點肆公克）沒收銷燬之。」；認事用法及量刑
    均無不當，應予維持，並引用第一審判決書記載之事實、證
    據及理由（如附件原審判決書）。
二、被告甲○○雖對於原審判決不服提起上訴，惟未提出上訴理
    由指摘原判決有何不當，應認被告甲○○上訴為無理由，應
    予駁回。
三、被告甲○○經合法傳喚，無正當之理由不到庭，爰不待其陳
    述，逕行判決。
據上論斷，應依刑事訴訟法第373條、第368條、第371條，判決
如主文。
本案經檢察官劉文水到庭執行職務。
中　　華　　民　　國　　94　　年　　3 　　月　　9 　　日
　　　　　　　　　刑事第九庭審判長法　官　陳　祐　治
　　　　　　　　　　　　　　　    法　官  黃　聰　明
　　　　　　　 　 　　　　　　　　法　官  王  炳  梁
以上正本證明與原本無異。
如不服本判決，應於收受送達後十日內向本院提出上訴書狀，其
未敘述上訴之理由者並得於提起上訴後十日內向本院補提理由書
（均須按他造當事人之人數附繕本）。
                                  書記官　潘　大　鵬
中　　華　　民　　國　　94　　年　　3 　　月　　10　　日
附錄本案論罪科刑法條全文：
修正後毒品危害防制條例第十條第一項、第二項：
施用第一級毒品者，處六月以上五年以下有期徒刑。
施用第二級毒品者，處三年以下有期徒刑。
